【裁判字號】    98,上訴,3851
【裁判日期】    990211
【裁判案由】    毒品危害防制條例
【裁判全文】
臺灣高等法院刑事判決                98年度上訴字第3851號
上  訴  人
即  被  告  甲○○
選任辯護人  陳家慶律師
上列上訴人因違反毒品危害防制條例案件，不服臺灣台北地方法
院98年度訴字第616號，中華民國98年7月22日第一審判決（起訴
案號：臺灣台北地方法院檢察署98年度偵字第3302號），提起上
訴，本院判決如下：
    主  文
原判決撤銷。
甲○○販賣第二級毒品，處有期徒刑肆年，扣案含第二級毒品甲
基安非他命及第三級毒品硝甲西泮成分之藥丸玖拾肆顆（驗餘淨
重共貳玖點貳陸公克）均沒收銷燬之。又販賣第三級毒品，處有
期徒刑參年，扣案第三級毒品愷他命拾玖包（毛重共拾柒點貳陸
公克，純質淨重共拾參點壹玖公克）、壹包（毛重捌點陸壹公克
，純質淨重柒點捌陸公克）均沒收銷燬之，扣案分裝袋貳拾個、
紅色鐵箱壹個、消費券捌佰元、夾鍊袋肆包、塑膠製藥鏟壹包、
分裝罐參包、電子磅秤壹臺及0000000000號行動電話壹支均沒收
，消費券部分如全部或一部不能沒收時，以其財產抵償之。應執
行有期徒刑陸年，扣案含第二級毒品甲基安非他命及第三級毒品
硝甲西泮成分之藥丸玖拾肆顆（驗餘淨重共貳玖點貳陸公克）、
第三級毒品愷他命拾玖包（毛重共拾柒點貳陸公克，純質淨重共
拾參點壹玖公克）、壹包（毛重捌點陸壹公克，純質淨重柒點捌
陸公克）均沒收銷燬之，扣案分裝袋貳拾個、紅色鐵箱壹個、消
費券捌佰元、夾鍊袋肆包、塑膠製藥鏟壹包、分裝罐參包、電子
磅秤壹臺及0000000000號行動電話壹支均沒收，消費券部分如全
部或一部不能沒收時，以其財產抵償之。
    事  實
一、甲○○曾於民國97年間，因意圖販賣而持有第三級毒品硝甲
    西泮（Nimetazepam），經臺灣台北地方法院以97年度訴字
    第1550號判處有期徒刑1年8月，緩刑5年確定，目前尚在緩
    刑期間；又於97年間因施用第二級毒品案件，經臺灣板橋地
    方法院97年度毒聲字第2369號裁定送觀察、勒戒，於97年12
    月2日進入臺灣臺北看守所附設勒戒處所執行，因無繼續施
    用毒品之傾向，於98年1月6日出所，並經臺灣板橋地方法院
    檢察署檢察官以97年度毒偵字第8727號為不起訴處分。詎猶
    不知警惕，明知「甲基安非他命」（Methamphet amine）係
    毒品危害防制條例列管之第二級毒品，「愷他命」（Ketami
    ne）、「硝甲西泮」（Nimetazepam）係毒品危害防制條例
    列管之第三級毒品，均屬違禁物，不得非法販賣，竟分別基
    於販賣牟利之意，先於97年10月底至11月初某時，在不詳處
    所向真實、姓名年籍不詳而綽號「干貝」之年輕男子，以每
    包新台幣（下同）280元之價格，購入數量不詳之第三級毒
    品愷他命後，利用政府於98年1月間開始發放消費券之機會
    ，提供以消費券購買毒品之優惠方案，傳簡訊與執行觀察、
    勒戒前曾向其購買毒品之人（此部分犯行未經起訴），嗣於
    98年1月18日至20日間某時，在臺北市西門町，以每包400元
    之代價，販售愷他命2包與年籍、姓名均不詳、綽號「阿修
    」之成年男子而得利，「阿修」則以所領取之消費券800元
    作為支付愷他命價款之用。又意圖營利，基於販賣第二級毒
    品之犯意，於97年11月底至12月2日入監所前某日時，在臺
    北市○○○路上，再向「干貝」以每顆200至300元之代價販
    入含第二級毒品甲基安非他命及第三級毒品硝甲西泮成分（
    原判決事實欄漏載藥丸亦含第三級毒品硝甲西泮成份）之藥
    丸100顆，除供自己施用外，伺機販賣予他人。其後，乙○
    ○（綽號「肌肉人」）於98年1月19日因竊盜案為警查獲，
    主動供出曾向陳伯翰購買毒品之事，乙○○即在員警指使下
    ，撥打陳伯翰所持有供販賣毒品所用之0000000000號行動電
    話，經約定後，陳伯翰為警於98年1月20日凌晨1時許，在臺
    北市○○區○○街與成都路口查獲，並在其身上扣得含第二
    級毒品甲基安非他命及第三級毒品硝甲西泮成份之藥丸89顆
    、愷他命19包（毛重共17.26公克，純質淨重共13.19公克）
    ，經陳伯翰同意前往其位於臺北市○○區○○街164之1號4
    樓6室之租屋處搜索時，則扣得含甲基安非他命及硝甲西泮
    成份之藥丸5顆、愷他命1包（毛重共8.61公克，純質淨重共
    7.86公克）、消費券800元、夾鍊袋4包、塑膠製藥鏟1包、
    分裝罐3包、電子磅秤1臺及行動電話1支等物，始查知上情
    。
二、案經臺北市政府警察局內湖分局報告臺灣臺北地方法院檢察
    署檢察官偵查起訴。
    理  由
壹、程序部分：
一、按被告以外之人（包括證人、鑑定人、告訴人、被害人及共
    同被告等）於審判外之陳述雖不符刑事訴訟法第159條之1至
    之4等四條之規定，而經當事人於審判程序同意作為證據，
    法院審酌該言詞陳述或書面陳述作成時之情況，認為適當者
    ，亦得為證據；當事人、代理人或辯護人於法院調查證據時
    ，知有刑事訴訟法第159條第1項不得為證據之情形，而未於
    言詞辯論終結前聲明異議者，視為有前項之同意，同法第15
    9條之5定有明文。立法意旨在於傳聞證據未經當事人之反對
    詰問予以核實，原則上先予排除；惟若當事人已放棄反對詰
    問權，於審判程序中表明同意該等傳聞證據可作為證據；或
    於言詞辯論終結前未聲明異議，基於尊重當事人對傳聞證據
    之處分權，及證據資料愈豐富，愈有助於真實發見之理念，
    且強化言詞辯論主義，使訴訟程序得以順暢進行，上開傳聞
    證據亦均具有證據能力。
二、查本件下列所引用之被告以外之人於審判外之供述或非供述
    證據，因公訴人、被告等及其辯護人等於本案言詞辯論時均
    未就本院所採為證據之以下各項供述證據主張有刑事訴訟法
    第159條第1項不得為證據之情形，本院復審酌各該證據作成
    時之情況，認為均屬適當，是本案經調查之前述證據均有證
    據能力，又其餘所用非屬供述證據部分，既未有傳聞法則之
    適用，復查無違法取證之情事存在，自亦得作為證據。
貳、認定犯罪事實所憑之證據及理由：
一、關於被告販賣第二級毒品甲基安非他命、第三級毒品硝甲西
    泮（俗稱一粒眠）成分藥丸部分：
  (一)訊據被告於警詢、偵查及原審均坦承向姓名、年籍不詳之綽
    號「干貝」之男子購買安非他命及愷他命之目的是要販賣，
    且之前賣毒品已經獲利10萬元，有賣給乙○○，那天他已經
    被警察抓了，警察用他電話打給伊的，伊都是賣乙○○400
    元，在97年10月到11月開始賣了4至5次愷他命給乙○○，每
    次都是賣1包，但這次被查獲的，還來不及賣給他。」等語
    （見偵查卷第8頁至第15頁、第127頁至第128頁、第185 頁
    至第187頁，原審卷(二)第14頁至第16頁），嗣於本院審理時
    對上情亦自承不諱（見本院99年1月28日審判筆錄），核與
    證人乙○○於警詢證稱：伊都是跟綽號「小胖」（有人稱呼
    他為「叮噹」）之男子購買，共買過4至5次，每次買1包500
    元，都是在臺北市○○街、成都路口一家名為「洛克」網咖
    外面交易，是伊打0000000000號行動電話跟「小胖」購買，
    指認照片後，確認被告即是「小胖」，伊已於98年1月20日
    凌晨0時12分撥打被告之行動電話，幫助警察查緝等情大致
    相符（見偵查卷第96頁、第97頁）。顯見被告曾欲販賣搖頭
    丸與乙○○，乙○○因犯他案為警察查獲後，在員警指使下
    撥打電話與被告，表示有意購買毒品，被告始為警查獲。
  (二)本件被告於98年1月20日凌晨1時許，在臺北市○○街與成都
    路口為警查獲時，在其身上扣得疑似搖頭丸5顆、愷他命19
    包，此有扣押物品目錄表在卷可證（見偵查卷第76頁）；其
    後，經被告同意而前往被告租屋處即台北市○○區○○街16
    4之1號4樓6室搜索時，在該住處扣得以1個紅色鐵箱藏放之
    疑似搖頭丸89顆、愷他命1包、消費券10張、夾鍊袋4包、塑
    膠製藥鏟1包、分裝罐3包、電子磅秤1臺及行動電話1支等情
    ，有扣押物品目錄表在卷可證（見偵卷第84頁、第85頁），
    此亦業據證人即在上開租屋處現場之王惠萩、李蕙如於警詢
    、偵查時證述綦詳（偵卷第53頁至第60頁、第62頁至第70頁
    、第129頁、第186頁）。本件經警扣得之被告所稱之搖頭丸
    94顆（驗餘淨重共29.6公克），經送請內政部警政署刑事警
    察局鑑定結果，檢出第二級毒品甲基安非他命、第三級毒品
    硝甲西泮（俗稱一粒眠）之成分，此有內政部警政署刑事警
    察局98年2月18日刑鑑字第0980011634號鑑定書在卷可稽（
    見偵查卷第168頁）。被告為警查獲時所扣得之藥丸，確為
    含有第二級毒品甲基安非他命、第三級毒品硝甲西泮之成分
    ，而非搖頭丸，顯見被告主觀上認知於97年11月底至12月2
    日入所前某時，在臺北市○○○路上向「干貝」所販入之毒
    品，係第二級毒品搖頭丸。
  (三)綜上所述，由證人乙○○、王惠萩、李蕙如之證稱、相關書
    證及扣案物品等補強證據，足認被告之自白核與事實相符。
    被告以較低之價格買入含第二級毒品甲基安非他命、第三級
    毒品硝甲西泮（俗稱一粒眠）成分之藥丸後，欲再以較高之
    價格售予證人乙○○，被告確有意圖營利，基於販賣第二、
    三級毒品之犯意，而販入含第二級毒品甲基安非他命、第三
    級毒品硝甲西泮（俗稱一粒眠）成分藥丸之犯行。至被告主
    觀上認知所向「干貝」所販入者係第二級毒品搖頭丸，與客
    觀上實際所販入者係含有第二毒品甲基安非他命、第三級毒
    品硝甲西泮成分之毒品雖有不同，惟屬於同種之客體錯誤，
    並不影響被告此部分犯行之認定。是本件事證明確，被告此
    部分犯行堪以認定，應予依法論科。
三、關於被告販賣第三級毒品愷他命部分
  (一)訊據被告於警詢、偵查及原審時坦承販賣毒品至今獲利約有
    10萬元，伊所持有0000000000行動電話裡面之「本公司印照
    消費券政策，上三節門票，下五瓶保養品只需三千六！有需
    求找我啦」簡訊，意思是指買3顆搖頭丸、5包愷他命，全部
    可用3,600元消費券抵用等語（見偵查卷第10頁、第11頁）
    且均向姓名、年籍不詳之綽號「干貝」之男子以1包約200-3
    00元購買的愷他命之目的是要販賣。扣案帳冊有記載許多人
    姓名有肌肉人（即乙○○）及球球等人，有正字記號，是販
    賣之紀錄。本件扣案之愷他命實際上都是1包400元賣給『阿
    修』，幾包沒有印象，肌肉人還沒賣給他時，他已經被警察
    抓了等情（見偵查卷第8頁至第15頁、第127頁至第12 8頁、
    第185頁至第187頁，原審卷(二)第14頁至第16頁），嗣於本院
    審理時對上情亦自承不諱（見本院99年1月28日審判筆錄）
    ，核與證人乙○○於警詢所證情節相符（見偵查卷第96頁、
    第97頁）。復有在被告租屋處所扣得之帳冊中（見偵查卷第
    16頁至第41 頁），不僅載明各期日之交易對象綽號，並有
    交易單位及金額之記載，且有多次期日載明「肌肉人」字樣
    ，足認證人乙○○證稱之前曾多次向被告購買愷他命之事實
    相符。
  (二)再酌以被告為警查獲時其所持有0000000000號行動電話裡面
    ，查得被告對外發送「本公司印照消費券政策，上三節門票
    ，下五瓶保養品只需三千六！有需求找我啦」之簡訊，此有
    該簡訊內容照片3張在卷可證（見偵查卷第90頁）。本案扣
    得之100元消費券4張、500元消費券5張等情，顯見被告供稱
    「阿修」持消費券向伊購買愷他命2至3公克，為可採信。
    然被告究係販賣2或3公克之愷他命與「阿修」，應認本次被
    告販賣愷他命與「阿修」之數量僅為2公克，亦即被告本次
    販賣毒品之所得，僅獲取800元之消費券，其餘則為被告自
    己所有。本件扣得安非他命5顆、愷他命19包、搖頭丸89顆
    、愷他命共1包、夾鍊袋4包、塑膠製藥鏟1包、分裝罐3包、
    電子磅秤1台、行動電話1支等物，已如前述，其中扣得之愷
    他命數量，遠大於供被告自己施用之所需，且夾鍊袋4包、
    塑膠製藥鏟1包、分裝罐3包及電子磅秤1臺，均為供販賣毒
    品分裝秤重時之所需，足資佐證被告之供述為可採信。
  (三)經警將自被告身上及其租屋處所扣得之疑似第三級毒品粉末
    送驗結果，確實均含有第三級毒品愷他命之成分，此有內政
    部警政署刑事警察局98年2月18日刑鑑字第0980011634號鑑
    定書在卷可佐（見偵卷第168頁至第169頁）。
  (四)綜上所述，足認被告之自白核與事實相符。被告以較低之價
    格買入第三級毒品愷他命後，再以較高之價格售予年籍名均
    不詳、綽號「阿修」之成年男子，被告確有意圖營利，於98
    年1月18至20日間某時販賣第三級毒品與「阿修」之犯行。
    至被告所供稱前已有販賣毒品與他人而獲利10萬元部分，不
    僅未經檢察官提起公訴，且被告曾於97年12月2日至98年1月
    6日在臺灣臺北看守所附設勒戒處所執行觀察、勒戒，被告
    所為本件犯行即無從認定與前述未經起訴之販賣毒品部分有
    裁判上一罪之關係，尚非本院所得審究。是本件事證明確，
    被告此部分犯行堪以認定，應予依法論科。
四、論罪科刑：
  (一)被告行為時之毒品危害防制條例第4條第2項、第3項分別規
    定為：「製造、運輸、販賣第二級毒品者，處無期徒刑或7
    年以上有期徒刑，得併科新臺幣7百萬元以下罰金。」、「
    製造、運輸、販賣第三級毒品者，處5年以上有期徒刑，得
    併科新臺幣5百萬元以下罰金。」；於98年5月20日修正公布
    ，並自98年5月22日起生效施行（按法規之制定與法規之修
    正，如有特定生效日之必要者，依中央法規標準法第14條或
    第20條第2項準用第14條之規定，應分別特定其施行日期。
    法規制定或前次修正基於特殊因素所特定之施行日期，並不
    適用於日後修正或再次修正之條文。又法律之制定或修正，
    若未明定施行日期者，中央法規標準法雖未規定應自何時生
    效，然法律既經制定或修正並經總統公布，自應依一般原則
    ，自公布日起算至第3日發生效力。92年7月9日修正公布之
    毒品危害防制條例第36條規定：「本條例自公布後6個月施
    行」，其立法理由謂：「1.依修正草案第2條第3項規定，法
    務部需會同衛生署成立審議委員會每3個月定期檢討調整毒
    品之分級及品項，而本次新增第4級毒品，有需要在新法施
    行前先經該審議會檢討後再調整公布，爰預留6個月緩衝期
    ，以利處理。2.依本條例新修正之規定，有必要再訂定相關
    子法及修正相關法規，以配合本條例之施行，故亦有需要預
    留適當緩衝期，以利訂頒相關子法及相關法規之配合修正」
    ，故該條規定，顯係因應該次修正之需，始預留適當之緩衝
    期，故其後修正條文之施行日期尚難援引此一規定而為標準
    ，若未明定施行日期者，自應依一般原則，自公布日起算至
    第3日發生效力；總統於98年5月20日以華總一義字第098001
    25141號令修正公布毒品危害防制條例第4、11、11之1、17
    、20、25條條文，依上開說明，修正條文應自公布日起第3
    日即98年5月22日發生效力，附此說明）之毒品危害防制條
    例第4條第2項、第3項分別規定為：「製造、運輸、販賣第
    二級毒品者，處無期徒刑或7年以上有期徒刑，得併科新臺
    幣1千萬元以下罰金。」、「製造、運輸、販賣第三級毒品
    者，處5年以上有期徒刑，得併科新臺幣7百萬元以下罰金。
    」依刑法第2條第1項之規定為新舊法比較後，認應適用修正
    前毒品危害防制條例第4條之規定。又修正前毒品危害防制
    條例第17條規定為：「犯第4條第1項至第4項、第5條第1項
    至第4項前段、第6條第1項至第4項、第7條第1項至第4項、
    第8條第1項至第4項、第10條或第11條第1項、第2項之罪，
    供出毒品來源，因而破獲者，得減輕其刑。」，修正後第17
    條規定為：「犯第4條至第8條、第10條或第11條之罪，供出
    毒品來源，因而查獲其他正犯或共犯者，減輕或免除其刑。
    犯第4條至第8條之罪於偵查及審判中均自白者，減輕其刑。
    」比較新舊法之規定，以新法之規定，較有利於被告，是依
    刑法第2條第1項但書、第11條規定及修正後毒品危害防制條
    例第17條第2項規定，被告應減輕其刑。
  (二)次按販賣毒品罪，並不以販入後復行販出為構成要件，祇須
    意圖營利而購入毒品或賣出毒品，有一於此，其犯罪即完成
    。而所謂「意圖」，即犯罪之目的，原則上不以發生特定結
    果為必要，即祇須有營利之意圖為己足。本件被告基於營利
    之意圖而於97年11月底至12月2日入監所前某時販入含第二
    級毒品甲基安非他命、第三級毒品硝甲西泮（俗稱一粒眠）
    成分藥丸100顆（其中部分已供自己施用，僅餘94顆），核
    其所為，係犯修正前毒品危害防制條例第4條第2項、同條第
    3項之販賣第二級、第三級毒品罪；其於98年1月18日至20日
    間某時，以每公克400元之代價，販售愷他命2至3公克與「
    阿修」，則係犯修正前毒品危害防制條例第4條第3項之販賣
    第三級毒品罪。被告就販入第三級毒品犯行部分，販入後復
    行賣出，應僅論以一罪。原審判決就被告基於營利之意圖而
    於97年11月底至12月2日入監所前某時販入含第二級毒品甲
    基安非他命、第三級毒品硝甲西泮（俗稱一粒眠）成分藥丸
    100顆（其中部分已供自己施用，僅餘94顆）犯行部分，雖
    僅論修正前毒品危害防制條例第4條第2項之販賣第二級毒品
    罪，漏未敘及同條第3項之販賣第三級毒品罪，惟此為一行
    為觸犯二罪名，屬刑法第55條之想像競合犯，應論以修正前
    毒品危害防制條例第4條第2項之販賣第二級毒品處斷，本院
    自得併予審理，附此說明。而被告販賣毒品前後之持有毒品
    行為，為販賣之高度行為所吸收，不另論罪。又被告所犯上
    開二罪間，犯意各別，行為殊異，應予分論併罰。本件被告
    於偵查、原審審理時，就上開販賣第二級、第三級毒品犯行
    ，均自白其犯罪，應依修正後毒品危害防制條例第17條第2
    項規定，減輕其刑。
五、原審據以論科，固非無見。被告以否認販賣第二級毒品犯行
    為由上訴，請求撤銷改判，雖無理由，已如前述，然查：(一)
    被告於偵查及原審時坦承犯行，致原審之判決未及適用修正
    後毒品危害防制條例第17條第2項規定對被告予以減刑，尚
    有未洽；(二)原審判決於事實欄中漏未敘及被告係意圖營利而
    為如事實欄所載之販賣第二級、第三級毒品犯行；(三)原審判
    決就被告基於營利之意圖而於97年11月底至12月2日入監所
    前某時販入含第二級毒品甲基安非他命、第三級毒品硝甲西
    泮（俗稱一粒眠）成分藥丸100顆（其中部分已供自己施用
    ，僅餘94顆）犯行部分，僅論修正前毒品危害防制條例第4
    條第2項之販賣第二級毒品罪，漏未敘及同條第3項之販賣第
    三級毒品罪，惟此為一行為觸犯二罪名，屬刑法第55條之想
    像競合犯，應論以修正前毒品危害防制條例第4條第2項之販
    賣第二級毒品處斷。故應由本院予以撤銷改判，爰審酌被告
    行為時無業，為牟取高額利潤，以販賣第二級、第二級毒品
    供他人施用，戕害他人身心健康，危害社會治安，助長不良
    風氣，及其販賣毒品之數量，且被告前已因意圖販賣而持有
    第三級毒品之犯行，目前尚在緩刑期間，且甫於98年1月6日
    因執行觀察、勒戒完畢出所（未構成累犯），隨即為本件犯
    行，顯見素行不佳，惟念其犯罪後坦承犯行，態度良好等一
    切情狀，各量處如主文第二項所示之刑，並定其應執行之刑
    。扣案之含第二級毒品甲基安非他命及第三級毒品硝甲西泮
    成分之藥丸94顆（驗餘淨重共29.26公克）、第三級毒品愷
    他命19包（毛重共17.26公克，純質淨重共13.19公克）及1
    包（毛重8.61公克，純質淨重7.86公克），均係查獲之毒品
    ，應依毒品危害防制條例第18條第1項前段規定沒收銷燬之
    。又前述20包愷他命之包裝袋20個，以及紅色鐵箱1個、夾
    鍊袋4包、塑膠製藥鏟1壹、分裝罐3包、電子磅秤1壹及0000
    000000號行動電話1支（含SIM卡）等物，係被告所有供本件
    販賣第二級、第三級毒品所用或預備供犯罪所用之物，應依
    刑法第38條第1項第2款之規定，均宣告沒收。另扣案100元
    消費券4張、500元消費券5張部分，其中800元係被告販賣第
    三級毒品愷他命予年籍姓名均不詳、綽號「阿修」之成年男
    子之所得，業據被告供承不諱，應依毒品危害防制條例第19
    條第1項規定宣告沒收，如全部或一部不能沒收時，以其財
    產抵償之。至扣案其餘消費券、0000000000號行動電話及其
    餘物品，並非供本件犯罪所用之物，而本院亦無證據認定係
    供被告毒品交易所用，即無從宣告沒收，附此敘明。
據上論斷，應依刑事訴訟法第369條第1項前段、第364條、第299
條第1項前段，修正前毒品危害防制條例第4條第2項、第3項、修
正後毒品危害防制條例第17條第2項、第18條第1項前段、第19條
第1項，刑法第2條第1項、第11條、第55條、第38條第1項第2款
、第51條第5款，判決如主文。
本案經檢察官許仲瑩到庭執行職務。
中    華    民    國    99    年    2     月    11    日
                  刑事第十七庭  審判長法  官  王聰明
                                      法  官  陳憲裕
                                      法  官  黃雅芬
以上正本證明與原本無異。
如不服本判決，應於收受送達後10日內向本院提出上訴書狀，其
未敘述上訴之理由者並得於提起上訴後10日內向本院補提理由書
（均須按他造當事人之人數附繕本）「切勿逕送上級法院」。
                                      書記官  鄭雅云
中    華    民    國    99    年    2     月    11    日
附錄：本案論罪科刑法條全文
修正前毒品危害防制條例第4條
製造、運輸、販賣第一級毒品者，處死刑或無期徒刑；處無期徒
刑者，得併科新臺幣一千萬元以下罰金。
製造、運輸、販賣第二級毒品者，處無期徒刑或七年以上有期徒
刑，得併科新臺幣七百萬元以下罰金。
製造、運輸、販賣第三級毒品者，處五年以上有期徒刑，得併科
新臺幣五百萬元以下罰金。
製造、運輸、販賣第四級毒品者，處三年以上十年以下有期徒刑
，得併科新臺幣三百萬元以下罰金。
製造、運輸、販賣專供製造或施用毒品之器具者，處一年以上七
年以下有期徒刑，得併科新臺幣一百萬元以下罰金。
前五項之未遂犯罰之。


司法院資訊處製作；財團法人民間司法改革基金會備份。
